臺灣板橋地方法院交通事件裁定　　　 100年度交聲字第2839號
原處分機關　交通部公路總局臺北區監理所
異　議　人　曾金埔
即受處分人
上列異議人即受處分人因違反道路交通管理處罰條例案件，對於
交通部公路總局臺北區監理所於民國100 年7 月14日以北監自裁
字第裁40-A00PA1415號違反道路交通管理事件裁決書所為之處分
，聲明異議，本院裁定如下：
    主  文
異議駁回。
    理  由
一、異議意旨略以：異議人即受處分人曾金埔於民國100 年3 月
    24日20時53分許，駕駛所有車號7276-KM 號自小客車，行經
    臺北市○○○路與寧夏路交岔路口前10公尺處，因安全帶突
    然鬆脫只得靠邊調整，伊在車上從未離開座位，前後時間更
    不到兩分鐘，且是因為前方路口號誌轉為紅燈才停車，不料
    員警即直接前來進行詢問，待伊將情況告知後，員警仍予開
    單，於情於理實有未當之處，爰聲明異議，請求撤銷原處分
    云云。
二、按公共汽車招呼站10公尺內不得臨時停車，道路交通安全規
    則第111 條第1 項第2 款規定甚明。次按汽車駕駛人，在公
    共汽車招呼站10公尺內臨時停車，處新臺幣（下同）300 元
    以上600 元以下罰鍰，道路交通管理處罰條例第55條第2 款
    亦定有明文。
三、經查：
（一）異議人所駕前開車輛於上開時、地，曾在臺北市○○○路
      與寧夏路交岔路口前之公車汽車站牌10公尺內臨時停車一
      事，業經證人即當場舉發之臺北市政府警察局大同分局寧
      夏路派出所警員黃琦源到庭證以：當時伊在對面執行寧夏
      民生攤販交通整理勤務，伊看到對面有輛車子開進公車站
      牌10公尺臨停，右後座有一位婦人下車，伊看到不是馬上
      走過去，伊還等一個紅綠燈，因當時伊左手邊號誌還沒有
      變成紅燈，伊還等燈號改變才走行人穿越道，且伊看到有
      人下車時，還沒有想要對異議人舉發，是伊後來又注意到
      該車還在，才開始準備要去舉發，這時才有在確認左手邊
      的號誌等語明確，並有臺北市政府警察局大同分局100 年
      8 月3 日北市警同分交字第10031486100 號函、臺北市政
      府警察局北市警交大字第A00PA1415 號舉發違反道路交通
      管理事件通知單影本各乙份在卷可按，本院審酌證人黃琦
      源對於本件違規事實之舉發經過，既已提出詳細之說明，
      本身又屬執行公務之警員，原受有行政懲處責任之監督，
      嗣到庭作證，亦已藉具結方式擔保其證詞之真實性，如存
      虛偽情節，勢將更受偽證刑責之訴究，且查其與異議人本
      不相識，要無嫌隙瓜葛可言，又豈有設詞攀誣或構陷異議
      人之必要，是認其所證陳詞應為可採，則異議人斯時確有
      在公共汽車招呼站10公尺內臨時停車此節已堪認定。
（二）異議人雖以前詞置辯，然若細究相關所言，其先是在聽聞
      證人黃琦源提及見到車內有人下車時，始自承確有此情，
      繼又在察覺證人黃琦源已將道路上停車狀況以：異議人並
      未因紅燈身陷車陣，伊記得當時在異議人前方的停止線只
      有1 、2 臺車，他離最後停車的尾部距離還有1 、2 公尺
      ，且異議人是靠邊停，該處是二線道，在車道右邊還可以
      畫出公車停車格，旁邊還有相當空位，異議人的停車位置
      是在路緣旁等語描述詳盡後，便未再敢與之爭執，關此證
      人黃琦源之補證事實，甚均從未見於異議人最初所提之異
      議狀說明當中，其意在避就之心實已不言可喻。基此，證
      人黃琦源自發現異議人車輛已然停妥以迄決定上前開單本
      已存有相當間隔，異議人倘真因安全帶出現鬆脫狀況而須
      處理，要非不具充分時間，遑論於證人黃琦源停等燈號之
      際，異議人車道燈號既為綠燈，逕行駛離當地亦無任何困
      難可言，詎異議人仍無動靜，光在證人黃琦源停等號誌變
      換之間，依其所述即達15至20秒之久，由是充分可證異議
      人確無須予排解之緊急情事，足以正當化其於公共汽車招
      呼站10公尺內之違規所為，是異議人猶執陳詞一再為辯，
      自非合宜且無可採信。
四、綜上所述，異議人既有前揭違規行為，則原處分機關依道路
    交通管理處罰條例第55條第2 款規定，裁處異議人罰鍰600
    元，自屬有據，異議人徒憑己身認知率認裁決不當，為無理
    由，應予駁回。
據上論斷，應依道路交通事件處理辦法第18條，裁定如主文。
中    華    民    國   100    年    9     月    30    日
                  刑事第六庭  法  官  盧軍傑
上列正本證明與原本無異。
如不服本裁定，應於裁定送達後五日內敘明抗告理由，向本院提
出抗告狀。
                              書記官  周玉茹
中    華    民    國   100    年    10    月    4     日